【裁判字號】    99,台抗,672
【裁判日期】    990819
【裁判案由】    違反銀行法等罪聲請再審
【裁判全文】
最高法院刑事裁定              九十九年度台抗字第六七二號
抗  告  人  甲○○
上列抗告人因違反銀行法等罪案件，不服台灣高等法院中華民國
九十九年六月三十日駁回聲請再審之裁定（九十九年度聲再字第
二二八號），提起抗告，本院裁定如下：
    主  文
原裁定關於違反銀行法部分撤銷，再審之聲請駁回。
其餘抗告駁回。
    理  由
一、違反銀行法部分
按對於有罪確定判決之救濟程序，依刑事訴訟法規定，有再審及
非常上訴二種；前者係為救濟原確定判決認定事實錯誤，後者則
為糾正原確定判決違背法令，二者迥然有別。為受判決人之利益
聲請再審，必其聲請之理由合於刑事訴訟法第四百二十條第一項
第一款至第六款或第四百二十一條所定之情形者，始得為之。又
以足生影響於判決之重要證據漏未審酌，為聲請再審之理由者，
以該判決為不得上訴於第三審法院之案件，而經第二審確定之有
罪判決為限，觀諸刑事訴訟法第四百二十一條之規定自明。本件
抗告人甲○○經原審法院九十五年度上重訴字第八六號判決論處
共同違反規定，辦理國內外匯兌業務罪刑，並經本院九十九年度
台上字第一六一號判決從程序上駁回其上訴在案。抗告人向原審
聲請再審意旨稱：原確定判決有就足生影響於判決之重要證據漏
未審酌，並有判決不適用法則及適用不當、不載理由及所載理由
矛盾、應於審判期日調查證據未予調查之違背法令情事等語，有
其所具聲請再審狀在卷可稽。惟查抗告人所犯上開修正前銀行法
第一百二十五條第一項之罪為得上訴於第三審之案件，且經抗告
人上訴於第三審，並經本院駁回上訴確定，已如前述，自不得以
有足生影響於判決之重要證據漏未審酌為由，聲請再審。至抗告
人所指原確定判決各項違背法令情事，均屬可否提起非常上訴之
範疇，與得為再審之理由無一相符。抗告人聲請再審之程序，顯
屬違背規定，應依刑事訴訟法第四百三十三條以裁定駁回之。原
裁定未從程序上予以駁回，而以抗告人之聲請為無理由，依刑事
訴訟法第三百三十四條第一項駁回之，自有未合。抗告意旨雖未
指摘及此，惟屬本院得依職權調查之事項，應由本院將原裁定此
部分撤銷，並自為裁定駁回抗告人再審之聲請。
二、違反管理外匯條例部分
按不得上訴於第三審法院之案件，其第二審法院所為裁定，不得
抗告，刑事訴訟法第四百零五條定有明文。抗告人經原確定判決
論處管理外匯條例第二十二條第一項以非法買賣外匯為常業罪刑
部分，核屬刑事訴訟法第三百七十六條第一款之案件。抗告人就
此部分向原審法院聲請再審，既經原裁定駁回，自不得抗告，其
猶為之，於法不合，應予駁回。
據上論結，應依刑事訴訟法第四百十一條前段、第四百十三條、
四百三十三條，裁定如主文。
中    華    民    國  九十九  年    八    月   十九   日
                      最高法院刑事第十庭
                          審判長法官  花  滿  堂
                                法官  黃  正  興
                                法官  陳  東  誥
                                法官  林  錦  芳
                                法官  洪  昌  宏
本件正本證明與原本無異
                                      書  記  官
中    華    民    國  九十九  年    八    月  二十三  日
                                                      V

司法院資訊處製作；財團法人民間司法改革基金會備份。
